人臺灣臺中地方法院民事判決
111年度中簡字第2439號
原      告  林育材
訴訟代理人  洪家駿  律師
複代理人    洪誌謙  律師
被      告  古偉銘

上列當事人間確認本票債權不存在事件，本院於民國111年10月2
6日言詞辯論終結，判決如下：
    主      文
確認被告就附表編號二至五所示本票之債權不存在。
原告其餘之訴駁回。
訴訟費用新臺幣18000元由被告負擔，餘由原告負擔。
    事實及理由
一、原告主張：被告持有原告所簽發，如附表所示之本票5紙，
　　被告聲稱原告於臺中市大里區國光路2段阿Q茶舍所簽立，惟
    附表所示本票自始即無任何原因關係，爰請求確認被告就附
    表所示本票之債權不存在。
二、被告則以：附表所示本票係原告與被告妻子外遇作為分期賠
    償所簽發，原告並於111年6月13日將第一期賠償金新臺幣(
    下同)24萬元滙給被告，被告已將附表編號一本票返還原告
    等語置辯，請求駁回原告之訴。    　　  
三、按本票固為無因證券，票據債務人不得以自己與發票人或執
    票人前手間所存在之抗辯事由，對抗執票人。然發票人非不
    得以自己與執票人間所存之抗辯事由對抗執票人，此觀票據
    法第13條本文之反面解釋自明。又如發票人一旦提出其基礎
    原因關係不存在之對人抗辯，執票人自應就該基礎原因關  
    係存在之積極事實，負舉證責任，有最高法院87年度台上  
    字第1601號民事裁判可參。經查，被告抗辯之事實，業據  
    其提出妨害婚姻和解書、匯款紀錄等件為證，復經證人吳  
    靜怡、吳昌融於111年10月26日本院言詞辯論時結證屬實， 
     是原告主張其簽發附表所示本票自始即無任何原因關係， 
     即難採信，應以被告抗辯為可採。
四、惟票據法第11條第1項規定：「欠缺本法所規定票據上應記
    載事項之一者，其票據無效。」，又依同法第120條第1項第
    6款規定，發票日期為本票絕對應記載事項，故簽發本票而
    未記載發票日期者，依上開規定，不能認有發票之效力，應
    屬無效票據。附表編號二至五所示本票未記載發票日，業據
　　原告提出該等本票影本為證。是原告確認附表編號二至五所
    示本票之債權不存在，為有理由，應予准許。至附表編號一
    所示本票業經原告清償取回，已如前述，難認原告在法律上
    之地位有何不安之狀態存在，是原告確認被告就附表編號一
    所示本票之債權不存在，為無確認利益，應予駁回。
五、本件事證已臻明確，兩造其餘之攻擊防禦方法及所提證據，
    於判決結果不生影響，爰不一一論列，併此敘明。
六、訴訟費用負擔之依據：民事訴訟法第79條。
中　　華　　民　　國　　111 　年　　12　　月　　7 　　日
                  臺中簡易庭  法  官  劉正中
以上為正本，係照原本作成。
如不服本判決，應於送達後20日內，向本院提出上訴狀並表明上
訴理由，如於本判決宣示後送達前提起上訴者，應於判決送達後
20日內補提上訴理由書（須附繕本）。如委任律師提起上訴者，
應一併繳納上訴審裁判費。
中　　華　　民　　國　　111 　年　　12　　月　　7 　　日
                              書記官  江婉君
附表：
┌──┬────┬─────┬─────┬─────┐ 
│編號│發 票 日│ 票面金額 │ 到 期 日 │ 票據號碼 │
│    │ (民國) │ (新臺幣) │  (民國)  │          │
├──┼────┼─────┼─────┼─────┤
│ 一 │111.06  │   24萬元 │  未載    │WG0000000 │
│ 二 │ 未載   │   26萬元 │  未載    │WG0000000 │
│ 三 │ 未載   │   50萬元 │  未載    │WG0000000 │
│ 四 │ 未載   │   50萬元 │  未載    │WG0000000 │
│ 五 │ 未載   │   50萬元 │  未載    │WG0000000 │
└──┴────┴─────┴─────┴─────┘